---
title: "MRSA Klassifizierung in Schweinemastherden mit *glm*"
author: "Dr. Robert Opitz"
date: "`r Sys.Date()`"
output:
  word_document:
     reference_docx: "BfR-styles-reference.docx"
  html_document: default
---

```{r setup, include=FALSE}
knitr::opts_chunk$set(echo = TRUE)
```

Der MRSA-Datensatz in Schweinemastherden wurde von Fromm *et al.* in PVM, **117**, 2014 veröffentlicht. Es handelt sich dabei um eine Metastudie. Diese wurde mittels logistischer Regression und generalized estiamtion equations ausgewertet. Es wurde eine Variablenselektion durch geführt: (i) durch univariates filtern (mit logistischer Regression) wurden alle Variablen entfernt, die keinen direkten Einfluss auf die Zielvariable haben, (ii) von paarweise korrelierten Variablen wurde eine der korrelierten Variablen entfernt. Es wurde versucht auch Interaktionsterme zubreücksichtigen. Es wurde nur einer gefunden, auch aufgrund der Anzahl der Datenpunkte Datensatzes. Dieser wurde im finalen Modell nicht weiter berücksichtigt.  

# Notwendige Pakte und eigene Funktionen

Hier verwendete Pakete.
```{r libraries, warning=FALSE, message=FALSE}
library(magrittr)
library(caret)
```

Einige Hilfsfunktionen zum Plotten usw..

```{r other_functions}
plot_func <- function(model_fit_response, reference, title = "") 
{
  lev <- levels(reference)
  neg <- lev[1]; pos <- lev[2] # negative and positive class label
  
  # compute accuracy, sensitivity, specificity, balancec accuracy 
  # for all thresholds
  threshold <- seq(0, 1, 0.01)
  n <- length(threshold)
  acc <- rep(NA, n)
  sen <- rep(NA, n)
  spe <- rep(NA, n)
  bacc <- rep(NA, n)
  for (i in seq(n)) 
  {
    pred_class <- factor(ifelse(model_fit_response <= threshold[i], 
                                neg, pos),
                         levels = lev)
    acc[i] <- mean(reference == pred_class)
    sen[i] <- mean(reference[reference == pos] == pred_class[reference == pos])
    spe[i] <- mean(reference[reference != pos] == pred_class[reference != pos])
    bacc[i] <- 0.5 * (sen[i] + spe[i])
  }

  # dependece of Acc, Sen, Spe, and bal. Acc of Threshold;
  # Threshold dependence
  plot(threshold, acc, 
       type = "l",
       xlim = c(0,1),
       ylim = c(0,1),
       ylab = "Acc/Sen/Spe/bal. Acc",
       main = title)
  lines(threshold, sen,  col = "red")
  lines(threshold, spe,  col = "blue")
  lines(threshold, bacc, col = "green")
  abline(v = 0.5, lty = 4)
  cat("Max. Acc = ", max(acc), 
      " at Threshold = ", threshold[which.max(acc)], "\n")
  abline(v = thres <- threshold[which.max(bacc)], lty = 2)
  cat("Max. bal. Acc = ", max(bacc), " at Threshold = ", thres, "\n")
  # no information criteria
  tmp <- summary(reference)
  no_info <- max(tmp) / sum(tmp)
  abline(h = no_info, lty = 3)

  # Receiver Operating Curve
  plot(1 - spe, sen, 
       type = "l", 
       main = paste("ROC", title), 
       lwd = 5)
  abline(a = 0, b = 1, lty = 2)
  abline(a = 1, b = -1, lty = 3)

  print(pROC::roc(reference, model_fit_response))

  # Youden's J curve
  plot(1 - spe, sen + spe - 1,
       ylim = c(0,1),
       type = "l",
       ylab = "J = sen + spe - 1",
       main = paste("Youden's J", title), 
       lwd = 5)
  abline(a = 1, b = -1, lty = 2)
  max_youden_j <- which.max(sen + spe - 1)
  cat("max. Youden's J = ", sen[max_youden_j] + spe[max_youden_j] - 1, " ",
      "Sen = ", sen[max_youden_j], ";",
      "Spe = ", spe[max_youden_j], ";",
      "threshold = ", threshold[max_youden_j], "\n")
  abline(v = 1 - spe[max_youden_j], lty = 3)
  
  return(thres)
}

get_and_plot_feature_frequencies <- function(feature_list, 
                                             my_formula, 
                                             input_data) 
{
  term_list <- vector( mode = 'list', length = length(feature_list) )
  all_term_names <- colnames( model.matrix( my_formula, 
                                            data = input_data ) )

  for (i in seq_along(term_list))
    term_list[[i]] <- which( all_term_names %in% feature_list[[i]] )

  test <- rep( 0, length( all_term_names ) )
  for (x in term_list)
    test[ x ] <- test[ x ] + 1
  
  plot( sort(test/length(term_list), decreasing = TRUE),
        type = 'h',
        xlab = 'term', 
        ylab = 'frequency')

  abline( h = 0.9, lty = 2 )

  df_result <- data.frame(term_counts = test, 
                          frequency = test/length(term_list), 
                          term_name = all_term_names)
  df_result <- df_result[order(df_result$frequency, 
                               decreasing = TRUE),]

  return(df_result)
}

plot_weights_of_feature <- function(weights_list, feature_name){
  weights <- sapply(weights_list, 
                    function(x, feature_name) x[feature_name,], feature_name)
  hist(weights,
       main = paste("Weight distribution for", feature_name),
       breaks = 100,
       probability = TRUE)
  invisible(NULL)
}
```

# Datenvorbereitung

## Einlesen und Vorbereiten der Daten.

Einlesen und Bereinigung der Daten. Es wird sichergestellt, dass alle Daten einen R-konformen Namen haben und als Faktoren vorliegen. die Variablennamen erhalten die Namen aus dem Paper.
Einige der Kategorien der Variablen werden besser lesbar gestaltet.

```{r read_data}
MRSA_schweineherden <- read.csv(file = file.choose(),
                                header = TRUE)

# all categorigal variables needs to be checked if there name is valid in R
# E. g.: TRUE and FALSE are not; TRUE. and FALSE. are
# All categorical Variables need to be (at least) described as factors
for (i in seq_len(ncol(MRSA_schweineherden))) 
{
  MRSA_schweineherden[[i]] <- make.names(MRSA_schweineherden[[i]])
  MRSA_schweineherden[[i]] <- factor(MRSA_schweineherden[[i]])
}

# the old names in the data set are renamed, so they match the names in the paper
new_col_names <- list(HerdMRSA                = 'HERD_MRSA',
                      HerdTypeNum             = 'HERD_TYPE',
                      FeedingPlacesMinGrouped = 'HERD_SIZE',
                      PurchaseBin             = 'PURCHASE',
                      AntibioticsFrom10W      = 'AM_DRUG',
                      AllInAllOut             = 'ALL_IN_or_OUT',
                      Cleanup                 = 'CLEAN_UP',
                      Disinfection            = 'DISINFECTION',
                      SlattedFloor            = 'SLATTED',
                      OrganicFarm             = 'ORGANIC',
                      OtherLivestockAtFarmBin = 'OTHER_LIVESTOCK',
                      CompanionAnimalsBin     = 'COMPANION',
                      IndoorHousing           = 'INDOOR' )

# rename the column names
column_names <- colnames(MRSA_schweineherden)
for (col_name in column_names)
  colnames(MRSA_schweineherden)[column_names == col_name] <- new_col_names[[col_name]]

# replace old variable types for variable HERD_SIZE
levels(MRSA_schweineherden$HERD_SIZE)
levels(MRSA_schweineherden$HERD_SIZE) <- c('huge', 'small', 'large', 'medium')
# reorder factors
MRSA_schweineherden$HERD_SIZE <- factor(MRSA_schweineherden$HERD_SIZE, 
                                        levels = c('small', 'medium', 
                                                   'large', 'huge'),
                                        ordered = TRUE)
levels(MRSA_schweineherden$HERD_SIZE)

levels(MRSA_schweineherden$HERD_TYPE)
levels(MRSA_schweineherden$HERD_TYPE) <- c("farrow", "grower", "weaner")
levels(MRSA_schweineherden$HERD_TYPE)

# replace old variable types for variable SLATTED_AT_LEAST_PARTIALLY
levels(MRSA_schweineherden$SLATTED)
levels(MRSA_schweineherden$SLATTED) <- c('no', 'yes')
levels(MRSA_schweineherden$SLATTED)
```

## Vorstellung des Datensatzes (EDA)

```{r print_head}
str(MRSA_schweineherden)
```

Bestimmung der Anzahl der Datenpunkte, Anzahl Variablen und Verteilung der Response.

```{r print_EDA}
MRSA_schweineherden$HERD_MRSA %>% length -> number_of_datapoints
MRSA_schweineherden[1,-1] %>% length -> number_of_variables
MRSA_schweineherden$HERD_MRSA %>% summary
MRSA_schweineherden$HERD_MRSA %>% summary  %>% pie(.,main = 'HERD MRSA')
```

Datenpunkte=`r number_of_datapoints`, Variablen=`r number_of_variables`.

```{r mosaic_plot, echo=FALSE}
par(mfrow = c(3,4))

column_names <- colnames(MRSA_schweineherden)
write_ylabel <- TRUE
m <- 1
for (i in seq(2,13)) {
   tmp <- cbind.data.frame( x = MRSA_schweineherden[[i]],
                            y = MRSA_schweineherden$HERD_MRSA )
   
   tmp <- table( tmp )

   if ( write_ylabel )
      ylabel <- 'MRSA'
   else
      ylabel <- ''

   mosaicplot( tmp,
               main = column_names[i],
               ylab = ylabel,
               xlab = '',
               color = c('white','red'))
   
   m <- m + 1
   if (m == 5) {
      m <- 1
      write_ylabel <- TRUE
   }else{
      write_ylabel <- FALSE
   }
}
```

```{r near zero Variance}
nearZeroVar(MRSA_schweineherden, saveMetrics = TRUE)
```

Die Variable INDOOR besteht fast ausschließlich aus Herden, die indoor leben, fast keine die outdoor sind. Dadurch haben wir eine near-zero-variance (nzv) für diese Variable. Wir entfernen diese Variable daher.

```{r remove Indoor}
MRSA_schweineherden_reduced <- MRSA_schweineherden
MRSA_schweineherden_reduced$INDOOR <- NULL
```

# Erstes Modell

```{r erstes modell}
first_model <- glm(HERD_MRSA ~ .,
                   data = MRSA_schweineherden_reduced,
                   family = binomial(link = "logit"))

pred_prob <- predict(first_model, type = "response")
pred_class <- ifelse(pred_prob <= 0.54, "negative", "positive")
table(pred_class)
table(MRSA_schweineherden_reduced$HERD_MRSA)
confusionMatrix(data = factor(pred_class),
                reference = MRSA_schweineherden_reduced$HERD_MRSA,
                positive = "positive")
plot_func(pred_prob, MRSA_schweineherden_reduced$HERD_MRSA)
hist(pred_prob, 
     xlim = c(0,1), 
     breaks = 25,
     main = "predicted MRA risk for training data",
     xlab = "P(HERD_MRSA = positive)")
```

# Repeqted Crossvalidation

```{r Erstellung_des_CV_trainingsindexes}
train_index <- createMultiFolds(MRSA_schweineherden_reduced$HERD_MRSA,
                                k = 10,
                                times = 100 )
```

```{r CV}
trained_models <- lapply(train_index,
                         function(this_index)
                         {
                           df_train <- MRSA_schweineherden_reduced[this_index,]
                           trained_model <- glm(HERD_MRSA ~ .,
                                                data = df_train,
                                                family = binomial(link = "logit"))
                           trained_model
                         })
# get predicted probabilities
pred_prob <- mapply(function(trained_model, train_data)
                    {
                      df_test <- MRSA_schweineherden_reduced[-train_data,]
                      predict(trained_model,
                              newdata = df_test,
                              type = "response")
                    }, trained_models, train_index)
pred_prob <- unlist(pred_prob)
# get references classes of test data
ref_class <- unlist(lapply(train_index, 
                    function(x) MRSA_schweineherden_reduced$HERD_MRSA[-x]))
# plot everything for test data
plot_func(pred_prob, ref_class)
```

# Distribution of weights in all training models

```{r get weights from all training models}
df_weights <- NULL
for (trained_model in trained_models)
  df_weights <- rbind.data.frame(df_weights,
                                 coef(trained_model))
colnames(df_weights) <- names(coef(trained_models[[1]]))
```

Plot some weight distributions

```{r plotting weights}
hist(df_weights$HERD_SIZE.L, main = "Weight distribution HERD_SIZE.L")
hist(df_weights$SLATTEDyes, main = "Weight distribution of SLATTEDyes")
hist(df_weights$ORGANICyes, main = "Weight distribution of ORGANICyes")
```

# Take a closer look -- predicted distribution of risk, and its parts

Plot the probaility calibration curve

```{r calibration curve test data}
df_cal <- data.frame(Class = ref_class)
df_cal$glm <- pred_prob
cal_obj <- caret::calibration(Class ~ glm,
                              data = df_cal,
                              cuts = 50,
                              class = "positive")
plot(cal_obj)
```

Some helper functions to startify the predicted risk.

```{r helper functions predicted risk distribution}
my_subset <- function(df_input, selection_rule)
{
  selected_col   <- selection_rule[1]
  selected_value <- selection_rule[2]
  df_output <- NULL
  for (i in seq_len(nrow(df_input)))
  {
    if (df_input[i,selected_col] == selected_value)
      df_output <- rbind.data.frame(df_output,
                                    df_input[i,])
  }
  if (!is.null(df_output))
    colnames(df_output) <- colnames(df_input)
  df_output
}

get_risk_subset <- function(df_input, trained_models, 
                            train_index, subset_list)
{
  result <- mapply(function(trained_model, train_data)
                   {
                      df_test <- df_input[-train_data,]
                      for (this_subset in subset_list)
                      {
                        df_test <- my_subset(df_test, this_subset)
                        if (is.null(df_test))
                          return(NULL)
                      }
                      predict(trained_model,
                              newdata = df_test,
                              type = "response")
                    }, trained_models, train_index)
  # remove empty entries in result list
  result <- Filter(Negate(is.null), result)
  unname(unlist(result)) # simple vector with predicted risks
}
```

```{r predicted risk distribution}
# original distribution of predicted risk
org_hist <- hist(pred_prob,
                 breaks = -1*Reduce("-", range(pred_prob))/0.01,
                 plot = FALSE)

sub_dist_A <- get_risk_subset(MRSA_schweineherden_reduced,
                              trained_models, train_index,
                              list(c("HERD_SIZE", "small"),
                                   c("SLATTED", "yes")))

sub_dist_B <- get_risk_subset(MRSA_schweineherden_reduced,
                              trained_models, train_index,
                              list(c("HERD_SIZE", "small"),
                                   c("SLATTED", "no")))

# distribution of stratified sample
sub_dist_A_hist <- hist(sub_dist_A,
                        breaks = -1*Reduce("-", range(sub_dist_A))/0.01,
                        plot = FALSE)
sub_dist_B_hist <- hist(sub_dist_B,
                        breaks = -1*Reduce("-", range(sub_dist_B))/0.01,
                        plot = FALSE)
# plot it all
plot(org_hist,
     freq = TRUE,
     col = rgb(0,0,1,1/4),
     xlim = c(0,1),
     xlab = "P(Y=1)",
     main = "GLM")
plot(sub_dist_A_hist,
     freq = TRUE,
     add = TRUE,
     col = rgb(1,0,0,1/4))
plot(sub_dist_B_hist,
     freq = TRUE,
     add = TRUE,
     col = rgb(0,1,0,1/4))
legend("topleft",
       legend = c("complete",
                  "small HERDs, SLATTED floor",#"sub_dist_A",
                  "small HERDs, no SLATTED floor"),#"sub_dist_B"),
       col = c(rgb(0,0,1,1/4),
               rgb(1,0,0,1/4),
               rgb(0,1,0,1/4)),
       lty = 1, lwd = 4)
```

# Change in predicted risk distribution

```{r helper function change in predicted risk distribution}
get_mod_pred_risk <- function(df_input, trained_models, 
                              train_index, subset_list)
{
  col_name <- subset_list[1]
  new_value <- subset_list[2]
  result <- mapply(function(trained_model, train_data)
                   {
                      df_test <- df_input[-train_data,]
                      lev <- levels(df_test[[col_name]])
                      df_test[,col_name] <- factor(rep(new_value, 
                                                       nrow(df_test)),
                                                   levels = lev)
                      pred <- predict(trained_model,
                                      newdata = df_test,
                                      type = "response")
                    }, trained_models, train_index)
  # remove empty entries in result list
  result <- Filter(Negate(is.null), result)
  unname(unlist(result)) # simple vector with predicted risks
}
```

```{r predicted change in risk distribution}
# original distribution of predicted risk
org_hist <- hist(pred_prob,
                 breaks = -1*Reduce("-", range(pred_prob))/0.01,
                 plot = FALSE)

sub_dist_A <- get_mod_pred_risk(MRSA_schweineherden_reduced,
                                trained_models, train_index,
                                c("SLATTED", "no"))

# distribution of stratified sample
sub_dist_A_hist <- hist(sub_dist_A,
                        breaks = -1*Reduce("-", range(sub_dist_A))/0.01,
                        plot = FALSE)

# plot it all
plot(org_hist,
     freq = TRUE,
     col = rgb(0,0,1,1/4),
     xlim = c(0,1),
     xlab = "P(Y=1)",
     main = "predicted risk for GLM")
plot(sub_dist_A_hist,
     freq = TRUE,
     add = TRUE,
     col = rgb(1,0,0,1/4))
legend("topleft",
       legend = c("unchanged",
                  "no SLATTED floors"),#"sub_dist_A",
       col = c(rgb(0,0,1,1/4),
               rgb(1,0,0,1/4)),
       lty = 1, lwd = 4)
```

# Change in Predicted Prevalence

```{r helper function prediciting change in prevalence}
get_mod_pred_prev <- function(df_input, trained_models, 
                                     train_index, subset_list, threshold)
{
  col_name <- subset_list[1]
  new_value <- subset_list[2]
  result <- mapply(function(trained_model, train_data)
                   {
                      df_test <- df_input[-train_data,]
                      lev <- levels(df_test[[col_name]])
                      df_test[,col_name] <- factor(rep(new_value, 
                                                       nrow(df_test)),
                                                   levels = lev)
                      pred <- predict(trained_model,
                                      newdata = df_test,
                                      type = "response")
                      ifelse(pred > threshold, 1, 0)
                    }, trained_models, train_index)
  # remove empty entries in result list
  result <- Filter(Negate(is.null), result)
  unname(unlist(result)) # simple vector with predicted risks
}
```

```{r prediciting change in prevalence}
pred_prev <- mapply(function(trained_model, train_data)
                    {
                      df_test <- MRSA_schweineherden_reduced[-train_data,]
                      pred <- predict(trained_model,
                                      newdata = df_test,
                                      type = "response")
                      ifelse(pred > 0.51, 1, 0)
                    }, trained_models, train_index)
pred_prev <- mean(unlist(pred_prev))

mod_pred_prev <- get_mod_pred_prev(MRSA_schweineherden_reduced, 
                                   trained_models,
                                   train_index,
                                   c("SLATTED", "no"),
                                   0.51)
mod_pred_prev <- mean(mod_pred_prev)
```

```{r plot predicted change in prevalence}
obs_prev <- mean(MRSA_schweineherden_reduced$HERD_MRSA == "positive")
pie(c(1 - obs_prev, obs_prev),
    labels = c("negative", "positive"),
    main = 'observed MRSA prevalence')
pie(c(1 - pred_prev, pred_prev), 
    labels = c("negative", "positive"),
    main = 'predicted MRSA prevalence')
pie(c(1 - mod_pred_prev, mod_pred_prev), 
    labels = c("negative", "positive"),
    main = 'pred. no SLATTED prevalence')
```

