---
title: "MRSA Klassifizierung in Schweinemastherden mit *evtree*"
author: "Dr. Robert Opitz"
date: "`r Sys.Date()`"
output:
  word_document:
     reference_docx: "BfR-styles-reference.docx"
  html_document: default
#editor_options:
#  chunk_output_type: console
---

```{r setup, include=FALSE}
knitr::opts_chunk$set(echo = TRUE)
```

Der MRSA-Datensatz in Schweinemastherden wurde von Fromm *et al.* in PVM, **117**, 2014 veröffentlicht. Es handelt sich dabei um eine Metastudie. Diese wurde mittels logistischer Regression und generalized estiamtion equations ausgewertet. Es wurde eine Variablenselektion durch geführt: (i) durch univariates filtern (mit logistischer Regression) wurden alle Variablen entfernt, die keinen direkten Einfluss auf die Zielvariable haben, (ii) von paarweise korrelierten Variablen wurde eine der korrelierten Variablen entfernt. Es wurde versucht auch Interaktionsterme zubreücksichtigen. Es wurde nur einer gefunden, auch aufgrund der Anzahl der Datenpunkte Datensatzes. Dieser wurde im finalen Modell nicht weiter berücksichtigt.

# Notwendige Pakte und eigene Funktionen

Hier verwendete Pakete.
```{r libraries, warning=FALSE, message=FALSE}
library(magrittr)
library(caret)
library(evtree)
library(pROC)
```

# Datenvorbereitung

## Einlesen und Vorbereiten der Daten.

Einlesen und Bereinigung der Daten. Es wird sichergestellt, dass alle Daten einen R-konformen Namen haben und als Faktoren vorliegen. die Variablennamen erhalten die Namen aus dem Paper.
Einige der Kategorien der Variablen werden besser lesbar gestaltet.

```{r read_data}
MRSA_schweineherden <- read.csv(file = file.choose(),
                                header = TRUE)

# all categorigal variables needs to be checked if there name is valid in R
# E. g.: TRUE and FALSE are not; TRUE. and FALSE. are
# All categorical Variables need to be (at least) described as factors
for (i in seq( ncol(MRSA_schweineherden) )) {
  MRSA_schweineherden[[i]] <- make.names(MRSA_schweineherden[[i]])
  MRSA_schweineherden[[i]] <- factor(MRSA_schweineherden[[i]])
}

# the old names in the data set are renamed, so they match the names in the 
# paper
new_col_names <- list(HerdMRSA                = 'HERD_MRSA',
                      HerdTypeNum             = 'HERD_TYPE',
                      FeedingPlacesMinGrouped = 'HERD_SIZE',
                      PurchaseBin             = 'PURCHASE',
                      AntibioticsFrom10W      = 'AM_DRUG',
                      AllInAllOut             = 'ALL_IN_or_OUT',
                      Cleanup                 = 'CLEAN_UP',
                      Disinfection            = 'DISINFECTION',
                      SlattedFloor            = 'SLATTED',
                      OrganicFarm             = 'ORGANIC',
                      OtherLivestockAtFarmBin = 'OTHER_LIVESTOCK',
                      CompanionAnimalsBin     = 'COMPANION',
                      IndoorHousing           = 'INDOOR')

# rename the column names
column_names <- colnames(MRSA_schweineherden)
for (col_name in column_names)
  colnames(MRSA_schweineherden)[column_names == col_name] <- new_col_names[[col_name]]

# replace old variable types for variable HERD_SIZE
levels(MRSA_schweineherden$HERD_SIZE)
levels(MRSA_schweineherden$HERD_SIZE) <- c('huge', 'small', 'large', 'medium')

# reorder factors
MRSA_schweineherden$HERD_SIZE <- factor(MRSA_schweineherden$HERD_SIZE, 
                                        levels = c('small', 'medium', 
                                                   'large', 'huge'),
                                        ordered = TRUE)
levels(MRSA_schweineherden$HERD_SIZE)

levels(MRSA_schweineherden$HERD_TYPE)
levels(MRSA_schweineherden$HERD_TYPE) <- c("farrow", "grower", "weaner")
levels(MRSA_schweineherden$HERD_TYPE)

# replace old variable types for variable SLATTED_AT_LEAST_PARTIALLY
levels(MRSA_schweineherden$SLATTED)
levels(MRSA_schweineherden$SLATTED) <- c('no', 'yes')
levels(MRSA_schweineherden$SLATTED)
```

## Vorstellung des Datensatzes (EDA)

```{r print_head}
head(MRSA_schweineherden)
```

Bestimmung der Anzahl der Datenpunkte, Anzahl Variablen und Verteilung der Response.

```{r print_EDA}
MRSA_schweineherden$HERD_MRSA %>% length -> number_of_datapoints
MRSA_schweineherden[1,-1] %>% length -> number_of_variables
MRSA_schweineherden$HERD_MRSA %>% summary
MRSA_schweineherden$HERD_MRSA %>% summary  %>% pie(.,main = 'HERD MRSA')
```

Datenpunkte=`r number_of_datapoints`, Variablen=`r number_of_variables`.

```{r mosaic_plot, echo=FALSE}
par(mfrow = c(3,4))

column_names <- colnames(MRSA_schweineherden)
write_ylabel <- TRUE
m <- 1
for (i in seq(2,13)) 
{
   tmp <- cbind.data.frame(x = MRSA_schweineherden[[i]],
                           y = MRSA_schweineherden$HERD_MRSA)
   
   tmp <- table(tmp)

   if (write_ylabel)
      ylabel <- 'MRSA'
   else
      ylabel <- ''

   mosaicplot(tmp,
              main = column_names[i],
              ylab = ylabel,
              xlab = '',
              color = c('white','red'))
   
   m <- m + 1
   if (m == 5)
   {
      m <- 1
      write_ylabel <- TRUE
   }
   else
   {
      write_ylabel <- FALSE
   }
}
```

Sind einige der Kategorien der Variablen zu dünn besetzt?

```{r near zero Variance}
nearZeroVar(MRSA_schweineherden, saveMetrics = TRUE)
```

Die Variable INDOOR besteht fast ausschließlich aus Herden, die indoor leben, fast keine die outdoor sind. Dadurch haben wir eine near-zero-variance (nzv) für diese Variable. Wir entfernen diese Variable daher.

```{r remove Indoor}
MRSA_schweineherden_reduced <- MRSA_schweineherden
MRSA_schweineherden_reduced$INDOOR <- NULL
```

# Erstes Model

```{r first model}
start_time <- Sys.time()
first_model <- evtree(HERD_MRSA ~ .,
                      data = MRSA_schweineherden_reduced,
                      control = evtree.control(niterations = 100000L,
                                               ntrees = 5000L,
                                               seed = -1L,
                                               minbucket = 10L,
                                               minsplit = 20L))
print(Sys.time() - start_time)
print(first_model)
confusionMatrix(data = predict(first_model), 
                reference = MRSA_schweineherden$HERD_MRSA,
                positive = "positive")
plot(first_model)
```

# Kreuzvalidierung

Die Kreuzvalideriung ist sehr rechen- und damit zeitaufwendig. Daher parallelisieren wir mit dem Paekt *parallel*.
Im ersten chunk sind die Vorbereitungen zur Paralleliserung.

```{r CV vorbereitung}
library(parallel)
number_of_threads <- detectCores() # use all cores available
# make a cluster of 6 cores for parSapply
cl <- makeCluster(number_of_threads)
clusterEvalQ(cl = cl, library(evtree)) #  load library into cluster
```

Der Trainingsindex wird erstellt. Damit werden die Trainings- und Testdaten erzeugt. Hier wird eine 10-fache Kreuzvalidierung verwendet, ohne Wiederholung, um den Rechenaufwand gering zu halten.

```{r Erstellung_des_CV_trainingsindexes}
train_index <- createMultiFolds(MRSA_schweineherden_reduced$HERD_MRSA,
                                k = 10,
                                times = 5)
```

Die eigentlich Kreuzvalidierung. Zur Parallelisierung wird die paralleliserte Version von *lapply* verwendet. Da *parLapply* eine Liste zurück gibt, aber ein Vektor gebraucht wird, wird *pred_class* in einen Vektor umgewandelt.

```{r Kreuzvalidierung}
start_time <- Sys.time()
pred_class <- parLapply(cl = cl,
                        train_index,
                        function(training_rows, data_set)
                        {
                         df_train <- data_set[ training_rows,]
                         df_test  <- data_set[-training_rows,]
                         trained_model <- evtree(HERD_MRSA ~ .,
                                                 data = df_train,
                                 control = evtree.control(niterations = 100000L,
                                                          ntrees = 5000L,
                                                          seed = -1L,
                                                          minbucket = 10L,
                                                          minsplit = 20L))
                         predict(trained_model,
                                 new = df_test)
                        }, data_set = MRSA_schweineherden_reduced)
pred_class <- unlist(pred_class)
actual_class <- unlist(lapply(train_index, 
                              function(x) 
                                MRSA_schweineherden_reduced$HERD_MRSA[-x]))
print(Sys.time() - start_time)
```

Die Konfusionsmatrix und weitere Statisken werden erzeugt.

```{r print cv results}
confusionMatrix(data = pred_class,
                reference = actual_class, 
                positive = "positive")
```

```{r stop cluster}
stopCluster(cl)
```